# 关于非同一控制下企业合并对价问题

提问人：lovedogs 时间：2011-07-27 09:26:01
请教陈老师,关于非同一控制下企业合并,采用发行股票的方式作为对价,合并成本为合并对价的公允价值,请问这个公允价值是采用发行股分的发行价还是发行当日的市价或股票收盘价呢?

回答人：chenyiwei
如果是非公开发行方式，则该投资人取得的是限售股，按照当日的无限售条件股份公允价值计量是不恰当的。一般是以发行价计量。
因为存在真实的交易作为公允价值的计量基础。